# 请教陈大斑竹

提问人：胡然 时间：2013-01-05 14:34:19
请教：企业用政府补贴购置安全设备，按准则规定（会计准则解释 3 号），该项购置可用已经计提的安全费用核销。具体会计处理是： 1 ）购置时：借：固定资产，贷：银行现金等， 2 ）用安全费用核销时：借：专项储备-安全费用，贷：累计折旧。该资产以后年度不再计提折旧。问题是： 1 ）用安全费用核销，是否可理解为折旧一次性计入损益； 2 ）政府补贴是一次性进损益（在折旧一次性进损益的理解基础上），还是按准则指南要求，在该资产预计使用期限内，递延计入损益。

回答人：chenyiwei
如果相关的设备确实属于财企[2012]16号文规定的该企业所属行业安全费列支范围的，则购入设备时可以按照解释 3 号规定的通常处理方式，将应计折旧总额一次从专项储备转入累计折旧，后续使用时不再计提折旧。如果这样处理，则所收到的政府补助资金应理解为对企业本期和以往计提安全费的补助，而不是对特定的非流动资产购建支出的补助，应按照与收益相关的政府补助的处理原则一次性将所收到的补助资金计入营业外收入。